【裁判字號】    96,訴,3217
【裁判日期】    970827
【裁判案由】    損害賠償
【裁判全文】
臺灣臺中地方法院民事判決              96年度訴字第3217號
原      告  甲○○○○FRED.
訴訟代理人  乙○○
被      告  丙○○
上列當事人間請求損害賠償事件，本院於民國97年8月6日言詞辯
論終結，判決如下：
    主      文
被告應給付原告新台幣捌拾萬元，及自民國九十六年十二月十二
日起至清償日止，按年息百分之五計算之利息。
訴訟費用由被告負擔。
    事實及理由
壹、原告主張：
一、被告於民國94年11月28日晚上9時30分許，酒後已達不能安
    全駕駛動力交通工具之程度，竟仍駕駛車號3J一3975自小客
    車，自臺中市○○路○段8之2號對面之停車格向左駛出迴轉
    至向上路往民生北路方向時，本應注意車前狀況，隨時採取
    必要之安全措施。按汽車駕駛人飲用酒類後吐氣所含酒精濃
    度超過0.25mg/l者不得駕車，且雙黃實線設於路段中，用以
    分隔對向車道，並雙向禁止迴轉，汽車迴車時，於劃有分向
    限制線之路段，不得迴車，且迴車時應暫停並顯示左轉燈或
    手勢，看清無來往車輛，並注意行人通過，始得迴轉等之道
    路交通安全規定行車。而依當時情形路面無缺陷、無障礙物
    、視距良好，又無不能注意之情事，竟疏於注意上開情節，
    貿然向左迴轉跨越該路段雙黃實線至對向車道，適同一時、
    地，原告FREDER IKCHRIST IAN KUHL騎乘車號OSB-858號重
    機車正由民生北路沿向上路外側車道往民權路方向直行，見
    被告所駕駛之上開車輛突然駛出，閃避煞車不及，遂於向上
    路1段8之1號前方雙黃線處，上開機車右側車身與自小客車
    左前車頭發生擦撞，致原告於機車倒地後，受有頭部外傷併
    臉部擦傷、左肩挫傷、右小腿撕裂傷、右足踝及右足挫傷、
    右足舟狀骨骨折及多處擦傷等傷害。被告於同日23時30分許
    至警局，並測得其呼氣中酒精濃度達0.59mg。
二、原告係受聘於台灣豐閣行銷設計有限公司，專精於腳踏車設
    計規劃之工程師，原告所設計之產品製造出來後，須由原告
    親自測試、試騎，故需用到雙腳。因被告之行為，造成原告
    日後工作受到嚴重的影響，故原告事後立即回德國就醫，以
    求傷害降到最低，依德國診斷資料顯示，原告腳踝因本件傷
    害致比正常人縮短3至5公分，使功能減少35%。期間原告曾
    透過代理人，向被告請求受傷期間之薪資減少部分及電腦損
    害之賠償，原告自行回德國治療部分則不為請求，但仍不為
    被告所接受，且遲遲不與原告溝通，原告爰依民法第184 條
    及第191條規定，請求損害賠償等語。
三、原告請求賠償新台幣（下同）800,000元：包含原告薪資減
    少部分720,000元，原告月薪120,000元，受傷期間從94年11
    月至95年4月底因受傷無法工作，薪資減少720,000元；電腦
    損害6萬多元、機車損害修理1萬多元、安全帽及保護衣，合
    計80,000元。
四、並聲明：被告給付原告800,000元，及自起訴狀繕本送達日
    起至清償日止，按年息百分之5計算之利息。
貳、被告則以：
一、原告請求金額過高，其傷勢並不嚴重，在中山醫院支出之醫
    療費用伊已幫其支出。關於原告電腦之損害、機車、安全帽
    共80,000元部分，被告並無意見。但關於原告薪資部分720,
    000元太高，被告無力負擔。且於刑案審理期間，原告已經
    復原，其係以電腦為作業的方式。
二、並聲明：駁回原告之訴。
參、本件經兩造整理並協議簡化爭點如下：
一、兩造不爭執之事項（本院採為判決之基礎）：
（一）被告於民國94年11月28日晚上9時30分許，酒後已達不能
      安全駕駛動力交通工具之程度，竟仍駕駛車號3Ｊ—3975
      號自小客車，自臺中市○○路○段8之2號對面之停車格向
      左駛出迴轉至向上路往民生北路方向時，本應注意車前狀
      況，隨時採取必要之安全措施，汽車駕駛人飲用酒類後吐
      氣所含酒精濃度超過0.25mg/l者不得駕車，且雙黃實線設
      於路段中，用以分隔對向車道，並雙向禁止迴轉，汽車迴
      車時，於劃有分向限制線之路段，不得迴車，且迴車時應
      暫停並顯示左轉燈或手勢，看清無來往車輛，並注意行人
      通過，始得迴轉等之道路交通安全規定行車。而依當時情
      形路面無缺陷、無障礙物、視距良好，又無不能注意之情
      事，竟疏於注意上開情節，貿然向左迴轉跨越該路段雙黃
      實線至對向車道，適同一時、地，原告騎乘車號OSB—858
      號重機車正由民生北路沿向上路外側車道往民權路方向直
      行，見丙○○所駕駛之上開車輛突然駛出，閃避煞車不及
      ，遂於向上路1段8之1號前方雙黃線處，上開機車右側車
      身與自小客車左前車頭發生擦撞，致原告於機車倒地後，
      受有頭部外傷併臉部擦傷、左肩挫傷、右小腿撕裂傷、右
      足踝及右足挫傷、右足舟狀骨骨折及多處擦傷等傷害。被
      告於同日23時30分許至警局而查獲上情，並測得其呼氣中
      酒精濃度達0.59mg /l。
（二）對原告請求電腦、機車、安全帽、手錶及保護衣等損害合
      計8 萬元部分，被告同意賠償。
二、兩造爭執之事項：
    原告請求被告賠償自94年11月1日起至95年4月30日止，因本
    件事故受傷6個月無法工作，以每月12萬元計算，合計72萬
    元之損害，有無理由？
肆、本院之判斷：
一、查被告於94年11月28日晚上9時30分許，酒後已達不能安全
    駕駛動力交通工具之程度，竟仍駕駛車號3Ｊ—3975號自小
    客車，自臺中市○○路○段8之2號對面之停車格向左駛出迴
    轉至向上路往民生北路方向時，本應注意車前狀況，隨時採
    取必要之安全措施，汽車駕駛人飲用酒類後吐氣所含酒精濃
    度超過0.25mg/l者不得駕車，且雙黃實線設於路段中，用以
    分隔對向車道，並雙向禁止迴轉，汽車迴車時，於劃有分向
    限制線之路段，不得迴車，且迴車時應暫停並顯示左轉燈或
    手勢，看清無來往車輛，並注意行人通過，始得迴轉等之道
    路交通安全規定行車。而依當時情形路面無缺陷、無障礙物
    、視距良好，又無不能注意之情事，竟疏於注意上開情節，
    貿然向左迴轉跨越該路段雙黃實線至對向車道，適同一時、
    地，原告騎乘車號OSB—858號重機車正由民生北路沿向上路
    外側車道往民權路方向直行，見丙○○所駕駛之上開車輛突
    然駛出，閃避煞車不及，遂於向上路1段8之1號前方雙黃線
    處，上開機車右側車身與自小客車左前車頭發生擦撞，致原
    告於機車倒地後，受有頭部外傷併臉部擦傷、左肩挫傷、右
    小腿撕裂傷、右足踝及右足挫傷、右足舟狀骨骨折及多處擦
    傷等傷害。被告於同日23時30分許至警局而查獲上情，並測
    得其呼氣中酒精濃度達0.59mg /l等情，為兩造不爭執之事
    實。按汽車行駛時，駕駛人應注意車前狀況，並隨時採取必
    要之安全措施。汽車駕駛人飲用酒類或其他類似物後其吐氣
    所含酒精濃度超過每公升0.25毫克或血液中酒精濃度超過百
    分之0.05以上者，不得駕車。汽車於劃有分向限制線之路段
    ，不得迴車；且迴車前應暫停並顯示左轉燈或手勢，看清無
    來往車輛，並注意行人通過，始得迴轉，道路交通安全規則
    第94條第3項、第114條第2款、第106條第2、5款分別定有明
    文。又雙黃實線設於路段中，用以分隔對向車道，並雙向禁
    止迴轉，道路交通標誌標線號誌設置規則第149條第8款亦有
    明文。本件被告駕車行駛上開路段，自應知悉並遵守上開規
    定，而參以當時路面無缺陷、無障礙物、視距良好等一切情
    狀，並無不能注意之情事，此有道路交通事故調查報告表（
    一）、（二）各一份附於刑事卷可稽，被告顯無不能注意之
    情事，詎其竟疏於注意及此，仍貿然迴轉，致不慎碰撞原告
    所騎駛之機車，致原告於機車倒地後，受有頭部外傷併臉部
    擦傷、左肩挫傷、右小腿撕裂傷、右足踝及右足挫傷、右足
    舟狀骨骨折及多處擦傷等傷害，被告自應負過失責任。被告
    因同一事實，經本院95年度交訴字第113號、台灣高等法院
    台中分院95年度交上訴字第2773號刑事判決以其服用酒類，
    不能安全駕駛動力交通工具而駕駛；又過失傷害人；又駕駛
    動力交通工具肇事，致人傷害而逃逸，判處有罪確定，有刑
    事判決在卷可憑（見本院卷第22至31頁），並經調卷查明屬
    實。
二、按因故意或過失，不法侵害他人之權利者，負損害賠償責任
    。汽車、機車或其他非依軌道行駛之動力車輛，在使用中加
    損害於他人者，駕駛人應賠償因此所生之損害。不法侵害他
    人之身體或健康者，對於被害人因此喪失或減少勞動能力，
    或增加生活上之需要時，應負損害賠償責任。不法毀損他人
    之物者，被害人得請求賠償其物因毀損所減少之價額，民法
    第184條第1項前段、191條之2前段、第193條第1項、第196
    條分別定有明文。被告於上揭時地因過失駕車碰撞原告，致
    使原告受有前揭傷害，已如前述，原告所受傷害顯與被告所
    為侵權行為間有相當之因果關係，依前開規定，自應負損害
    賠償責任，原告請求被告賠償其所受之損害，於法並無不合
    。原告請求被告賠償其所受損害之金額，是否有理由，茲分
    述如下：
（一）電腦、機車、安全帽、手錶及保護衣等損害8萬元部分：
      被告同意賠償，原告此部分之請求，應予准許。
（二）不能工作之損害72萬元：
      原告主張：其受雇於豐閣行銷設計有限公司至臺灣從事腳
      踏車之設計與測試，因本件事故，自94年11月1日起至95
      年4月30日止，6個月無法工作，以每月12萬元計算，合計
      受有72萬元之損害等情，業據其提出豐閣行銷設計有限公
      司出具之函文為證（見本院卷第37頁）。依該函文之記載
      ：原告受聘為該公司工作，該公司每月應給付120,000元
      予原告，但自94年11月至95年4月間，原告在台中市發生
      車禍後，無法提供服務，故該段期間，該公司停止付費等
      情，此為被告所不爭執（見本院卷第35、36頁）。關於原
      告受有前揭傷害，是否6個月無法工作，兩造合意由本院
      向中山醫學大學附設醫院函查（見本院卷第50頁），該院
      認：原告受有右足舟狀骨骨折及多處挫傷，骨痂之形成至
      癒合，6個月無法從事原告足部精細的運動，應屬合理等
      情，此有該院函文在卷可憑（見本院卷第69頁）。參酌原
      告主張其係受雇至豐閣行銷設計有限公司從事自行車之設
      計與測試，平日工作有賴於其雙腿平衡運、壓力測試等功
      能，此為被告所不爭執，原告因本件事故，就足部部分，
      係受有右小腿撕裂傷、右足踝及右足挫傷、右足舟狀骨骨
      折及多處擦傷等傷害，自足以影響其前揭工作，是中山醫
      學大學附設醫院前揭評估，應可採信。準此，原告請求被
      告賠償六個月無法工作之損害720,000元（1200006＝72
      0000），核屬有據，應予准許。
三、綜上所述，原告依侵權行為之法律關係，請求被告賠償其所
    受之損害800,000元及自起訴狀繕本送達被告之翌日即96年
    12月12日起至清償日止，按週年利率百分之5計算之法定遲
    延利息，為有理由，應予准許。
伍、訴訟費用負擔之依據：民事訴訟法第78條。
中    華    民    國    97    年    8     月    27    日
                  民事第三庭    法  官  黃渙文
正本係照原本作成。
如對本判決上訴，須於判決送達後20日內向本院提出上訴狀（須
附繕本）。
中    華    民    國    97    年    8     月    27    日
                                書記官


司法院資訊處製作；財團法人民間司法改革基金會備份。
